---
title: "Code for UserNetR"
author: "yi-ting,tsai"
date: "`r Sys.Date()`"
output: rmarkdown::html_vignette
vignette: >
  %\VignetteIndexEntry{Code for UserNetR}
  %\VignetteEngine{knitr::rmarkdown}
  %\VignetteEncoding{UTF-8}
---

```{r setup, include = FALSE}
knitr::opts_chunk$set(
  collapse = TRUE,
  comment = "#>"
)
```
# Chapter 6 - Advanced Graphics

## Setup
```{r}
#install.packages('statnet')
```
```{r, eval=FALSE}
require(statnet)
require(UserNetR)
require(RColorBrewer)
require(intergraph)
options(width=50)
```
#Chapter 6
本章探討了更專業的網絡圖形技術，以及演示如何製作一些簡單的基於Web的互動式網絡圖。

以及一些允許創建可以發佈到網頁的互動式網絡圖的package。

#1 networkD3 package( simpleNetwork()、forceNetwork())

#目前只允許使用分類分組變量。如果節點具有數字ID，則必須具有數字ID從0開始。

## TKPlot
```{r, eval=FALSE}
require(intergraph)
require(igraph)
#該網絡對應於2002年在印度尼西亞巴厘島進行爆炸的17名恐怖分子之間的聯繫。
data(Bali)
iBali <- asIgraph(Bali)#將資料轉換成Igraph
Coord <- tkplot(iBali, vertex.size=3, 
                vertex.label=V(iBali)$role, 
                vertex.color="darkgreen",
                vertex.shape='rectangle',
                vertex.label.cex=1.0,
                vertex.label.color='black',
                edge.color="black")#the new coordinates of the vertices
Coord
```

```{r}
#goal: use the coordinates to produce a ﬁnal network diagram
MCoords <- tkplot.getcoords(Coord)
plot(iBali, layout=MCoords, vertex.size=5, 
             vertex.label=NA, vertex.color="lightblue")

```
```{r}
p <- make_ring(10)
id<-tkplot(p)
#座標
MCoords <- tkplot.getcoords(id)
#座標
tk_coords(tkp.id=id, norm = FALSE)


tkconfigure(igraph:::.tkplot.get(id)$canvas, "bg"="lightyellow") 
#關閉tkplot
tk_close(tkp.id=12)
#關閉所有Tk圖
tk_off()
```
## NetworkD3
```{r, eval=FALSE}
library(networkD3)
src <- c("A","A","B","B","C","E")
target <- c("B","C","C","D","B","C")
net_edge <- data.frame(src, target)
net_edge
#print a plot
simpleNetwork(net_edge)
```

## NetworkD3 
```{r, eval=FALSE}
# save the interactive network 
net_D3 <- simpleNetwork(net_edge) 
saveNetwork(net_D3,file = 'Net_test1.html',
            selfcontained=TRUE)
```

## ForceNetwork
```{r, eval=FALS}
iBali_edge <- get.edgelist(iBali)
iBali_edge <- iBali_edge - 1
iBali_edge <- data.frame(iBali_edge)
iBali_nodes <- data.frame(NodeID=as.numeric(V(iBali)-1),
                          Group=V(iBali)$role,#根據role做分群
                          Nodesize=(degree(iBali)))
```

#get.edgelist用法
```{r}
x <- matrix(c(0,2,1,1,2,0,1,0,1,1,0,1,1,0,1,0), 4, 4)
rownames(x) <- colnames(x) <- LETTERS[1:4]
x
#library(igraph)
g <- graph.adjacency(x)
g
get.edgelist(g)
```
#V()圖的頂點
```{r}
V(iBali)$role
V(iBali)
#?V()
degree(iBali)
```

```{r}
forceNetwork(Links = iBali_edge, Nodes = iBali_nodes,
            Source = "X1", Target = "X2",#from X1 to X2
            NodeID = "NodeID",Nodesize = "Nodesize",
            Group = "Group", opacity = 0.8,#proportion opaque
            legend=TRUE)
iBali_nodes$Group
```

```{r}
#悲慘人物數據庫
# Load data
data(MisLinks)
data(MisNodes)
# Plot
forceNetwork(Links = MisLinks, Nodes = MisNodes, Source ="source",
 Target ="target", Value ="value", NodeID ="name",
 Group ="group", opacity = 0.7,
 colourScale = JS("d3.scaleOrdinal(d3.schemeCategory20);"))
MisNodes$group
```

## ForceNetwork save
```{r, eval=FALSE}
#this can be saved to an external file. 
net_D3 <- forceNetwork(Links = iBali_edge, 
            Nodes = iBali_nodes,
            Source = "X1", Target = "X2",
            NodeID = "NodeID",Nodesize = "Nodesize",
            Group = "Group", opacity = 0.8,
            legend=TRUE)
saveNetwork(net_D3,file = 'Net_test2.html',
            selfcontained=TRUE)
```

#2 visNetwork package
#The nodes data frame should include an id column, and
the edges data frame should have from and columns.

## visNetwork EX
```{r}
require(visNetwork, quietly = TRUE)
nodes <- data.frame(id = 1:3)
nodes
edges <- data.frame(from = c(1,2), to = c(1,3))
edges
visNetwork(nodes, edges, width = "100%")
```

## visNetwork
```{r, eval=FALSE}
library(visNetwork)
iBali_edge <- get.edgelist(iBali)
iBali_edge <- data.frame(from = iBali_edge[,1],
                         to = iBali_edge[,2])
iBali_nodes <- data.frame(id = as.numeric(V(iBali)))
visNetwork(iBali_nodes, iBali_edge, width = "100%")#width =空間
```

#6.2
#6.2.1
#對於關聯性比較有興趣

#辛普森中15個角色之間的主要互動關係。

## arcdiagram 弧狀圖
```{r, eval=FALSE}
require(devtools)
#install_github("gastonstat/arcdiagram")
```

## Simpsons setup
```{r, eval=FALSE}
require(arcdiagram)
require(igraph)
require(intergraph)
data(Simpsons)
iSimp <- asIgraph(Simpsons)
iSimp
simp_edge<- get.edgelist(iSimp)
simp_edge 
```

## arcdiagram 2
```{r, eval=FALSE}
arcplot(simp_edge)
```

## Simpsons 2
```{r, eval=FALSE}
s_grp <- V(iSimp)$group
s_col = c("#a6611a", "#dfc27d","#80cdc1","#018571")
cols = s_col[s_grp]#將不同的群給於不同顏色
node_deg<-degree(iSimp)
```

```{r}
V(iSimp)$group
#(1 = family,2 = work, 3 = school, 4 = neighborhood)
node_deg#單向degree=1，雙向degree=2，合計
```

## arcdiagram 將不同的群給於不同顏色，依照degree給於原點大小
```{r, eval=FALSE}
arcplot(simp_edge, lwd.arcs=2, cex.nodes=node_deg/2,
        labels=V(iSimp)$vertex.names,
        col.labels="darkgreen",font=1,
        pch.nodes=21,line=1,col.nodes = cols,
        bg.nodes = cols, show.nodes = TRUE)
```
## Cleanup
```{r, eval=FALSE}
detach("package:arcdiagram", unload=TRUE)
detach("package:igraph", unload=TRUE)
```

#6.2.2
## FIFA setup
```{r, eval=FALSE}
require(statnet)
#install.packages('circlize')
require(circlize)
data(FIFA_Nether)
FIFAm <- as.sociomatrix(FIFA_Nether,attrname='passes')
names <- c("GK1","DF3","DF4","DF5","MF6",
           "FW7","FW9","MF10","FW11","DF2","MF8")
rownames(FIFAm) = names
colnames(FIFAm) = names

#將聯繫低於10的做清洗
FIFAm[FIFAm < 10] <- 0

FIFAm#關係強度矩陣

```
```{r}
FIFA_try <- as.sociomatrix(FIFA_Nether)
FIFA_try#0為沒關係，1為有關係
```
## Chord diagram 2
```{r, eval=FALSE}
grid.col <- c("#AA3939",rep("#AA6C39",4),
              rep("#2D882D",3),rep("#226666",3))
#將11個變數給於四種顏色

par(mfrow=c(1,2))
chordDiagram(FIFAm,directional = TRUE,
             grid.col = grid.col,
             order=c("GK1","DF2","DF3","DF4","DF5",
                     "MF6","MF8","MF10","FW7",
                     "FW9","FW11"))

chordDiagram(FIFAm,directional = FALSE,
             grid.col = grid.col,
             order=c("GK1","DF2","DF3","DF4","DF5",
                     "MF6","MF8","MF10","FW7",
                     "FW9","FW11"))
```

#################################################
```{r}
edges <- read.csv("star-wars-network-edges.csv")
head(edges)
nodes <- read.csv("star-wars-network-nodes.csv")
head(nodes)

library(igraph)
g <- graph_from_data_frame(d=edges, vertices=nodes, directed=FALSE)
g

V(g)$name
vertex_attr(g)
E(g)
edge_attr(g)
g[]
par(mar=c(0,0,0,0))
plot(g,
     vertex.color = "grey", 
     vertex.label.color = "black", 
     vertex.label.cex = 0.75, 
     edge.curved= 0.25, 
     edge.color="grey20") 

g1 = as.matrix(g[])

library(intergraph)
detach("package:igraph", unload=TRUE)
#g1 = graph.edgelist(g1)
g1 = as.network(g1)
delete.vertices(g1,isolates(g1))

length(isolates(g1))
gplot(g1,gmode="graph",displaylabels=TRUE,
      vertex.col="grey",vertex.cex=1.3,
      label.col = "black",
      label.cex = 0.75)

```
## NetworkD3
```{r, eval=FALSE}
library(networkD3)
net_edge <-data.frame(edges$source,edges$target)
simpleNetwork(net_edge)
```
#arcdiagram EX
```{r, eval=FALSE}
simp_edge<- get.edgelist(g)
simp_edge 
arcplot(simp_edge)

node_deg<-degree(g)
simp_edge
arcplot(simp_edge, lwd.arcs=2, cex.nodes=node_deg/2,
        labels=V(g)$vertex.names,
        col.labels="darkgreen",font=1,
        pch.nodes=21,line=1, show.nodes = TRUE)
```
## Cleanup
```{r, eval=FALSE}
detach("package:arcdiagram", unload=TRUE)
detach("package:igraph", unload=TRUE)
```
#6.2.2EX
## FIFA setup
```{r, eval=FALSE}
require(statnet)
#install.packages('circlize')
require(circlize)

gm=as.sociomatrix(g1)
gm_try = as.matrix(g[])
nrow(gm_try)
grid.col <- c(rep("#AA3939",2),rep("#AA6C39",8),
              rep("#2D882D",6),rep("#226666",6))
#將11個變數給於四種顏色

par(mfrow=c(1,2))
chordDiagram(gm_try,directional = TRUE,
             grid.col = grid.col)
```

